臺灣臺南地方法院交通事件裁定　　　　　　　　　　九十一年度交聲字第二二二號
　　移送機關　交通部公路局嘉義區監理所麻豆監理站
　　受處分人　甲○○
　　即異議人
右列異議人因違反道路交通管理處罰條例案件，對於交通部公路局嘉義區監理所麻豆
監理站九十一年五月三十一日所為之裁決處分（原處分案號：麻監五字第裁七五—Ｚ
00000000號），聲明異議，本院裁定如左：
    主  文
異議駁回。
    理  由
一、聲明異議意旨如異議狀所載（詳見附件）。
二、按汽車行駛高速公路，應依速限標誌指示；汽車行駛於高速公路或設站管制之道
    路，而不遵管制之規定者，處汽車駕駛人新臺幣三千元以上六千元以下罰鍰；汽
    車駕駛人有違反道路交通管理處罰條例第三十三條情形者，除依原條款處罰鍰外
    ，並予記違規點數一點，高速公路交通管制規則第五條前段，道路交通管理處罰
    條例第三十三條第一項、第六十三條第一項第一款，分別定有明文。
三、經查：
（一）本件受處分人即異議人甲○○於九十一年三月二十七日晚上十時三十六分許，
      駕駛車號九Ｊ─三一六號營業貨運曳引車，以每小時一百零二公里之時速，行
      經速限為每小時九十公里之國道三號高速公路北向二九二公里處，為警攔車稽
      查，並出示雷射測速槍顯示超速數據，而予舉發，異議人當場拒絕簽收之事實
      ，有內政部警政署國道公路警察局所填具之公警局交字第七八００五一六三六
      號舉發通知單一紙可稽外，並有該局九十一年五月七日公警國八刑訴字第０九
      一００００六六八號函可憑，另證人即當日執勤國道公路警察局第八警察隊古
      坑分隊警員林瑞宏於本院審理時結證稱述：「是我告發的，在蘭潭隧道執行測
      速，砂石車（異議人所駕駛之車輛）出蘭潭隧道時，我們測速為一百零二公里
      。（法官問：當時在異議人砂石車附近有無其他車輛），答：無」等語。
（二）其次，本件受處分人即異議人甲○○並不否認經警舉發時，雷達測速器所顯示
      之速度為每小時一百零二公里，而本件執勤員警所用之手提式雷射槍測速器，
      製造廠商Ｋｕｓｔｏｍ、機種ＰｒｏＬａｓｅｒIII、編號為ＴＰ五六一一號，
      乃國外先進科學儀器，因我國經濟部中央標準檢驗局尚未有檢定雷射槍測速器
      之規範，故在未有檢定規範以前適用國際檢驗規定（國外需經過檢定合格始得
      出廠），且該檢驗合格文件譯本業經我國駐堪薩斯台北經濟文化辦事處認證等
      情，有測試報告一份及認證書影本一紙等資料在卷可考。而由上開測試報告中
      可知，即本件相同型式之雷射槍測速器之工作範圍為３Ｍ─２０００Ｍ（即三
      公尺至二公里）、溫度範圍為－１０℃到＋６０℃（參見測試報告第四頁）。
      基此，本件執勤警員所使用之雷射槍測速器之準確度，應係值得信賴，而受處
      分人即異議人甲○○有於前述時、地，駕車行經最高速限為時速九十公里之國
      道三號高速公路北向二九二公里處時，其行車速度為時速一百零二公里，而有
      超速之違規行為等事實，亦應堪認定。
（三）按交通警員掣單舉發違反道路交通管理處罰條例所列之違規事實，本質上為行
      政處分，係公務員基於職務上權力，依法就特定之具體事件所為具公法上效果
      之單方行政行為，基於公務員為公法上行為具有公信力之原則，該行政處分當
      可被推定為真正，其據以依法處分之事實認定亦為正確無誤，本此公信原則，
      乃立法者賦予行政機關制定違反道路交通事件統一裁罰標準及處理細則，使執
      勤警員得當機處分（如該細則第二十三條之規定）以維護交通秩序、安全之行
      政目的。反之，若謂公務員一切行政行為均需預留證據以證其實，則國家行政
      勢必窒礙難行，據此，刑事訴訟法就犯罪證據有關之規定中，與屬行政秩序罰
      之交通違規裁罰本旨不合之部分，自不在準用之列。基此，本件受處分人即異
      議人雖辯稱：前後均有來車，是員警誤攔云云，然並未提出任何證據足以證明
      ，是尚難僅因異議人辯稱攔檢錯誤云云，即認異議人所有之車輛，於前述時、
      地，未有前揭違規之行為。況異議人並未就執勤員警之舉發有誤，提出確實證
      據以供調查，且核無任何相關證據，足資證明值勤員警確有捏造事實違法取締
      之情事，故本件執勤警員本其維護交通秩序、安全職責所為之舉發，自應受到
      合法、正確之推定。
四、綜上所述，本件受處分人即異議人甲○○於九十一年三月二十七日晚上十時三十
    六分許，駕駛車牌號碼九Ｊ─三一六號營業貨運曳引車，行經最高速限為時速九
    十公里之國道三號高速公路北向二九二公里處時，其行車速度為時速一百零二公
    里，而有超速之違規行為等事實，既堪認定，則原處分機關即移送機關交通部公
    路總局嘉義區監理所麻豆監理站，據此並引用上開道路交通管理處罰條例第三十
    三條第一項及第六十三條第一項第一款等規定，裁處異議人罰鍰新臺幣三千元，
    並記違規點數一點，於法即無不當。至本件異議經核並無理由，故應予以駁回。
五、據上論斷，應依道路交通案件處理辦法第十九條，裁定如主文。
中      華      民      國      九十一      年    九    月    二十三    日
                              臺灣臺南地方法院交通法庭
          法  官  洪  士  傑
右正本證明與原本無異
如不服本裁定應於送達後五日內向本院提出抗告狀
                                      書記官  孫  鈴  堯
中      華      民      國      九十一      年    九    月    二十五    日
